臺灣臺北地方法院刑事判決　　　　　　　 100年度自字第85號
自　訴　人　張素美
自訴代理人　謝世瑩律師
被　　　告　林麗月
上列被告等因侵占等案件，經自訴人提起自訴，本院判決如下：
    主  文
本件自訴不受理。
    理  由
一、自訴意旨詳如附件自訴狀所載。
二、按犯罪之被害人得提起自訴；同一案件經檢察官依第228 條
    規定開始偵查者，不得再行自訴；又不得提起自訴而提起者
    ，應諭知不受理之判決，且不受理之判決，得不經言詞辯論
    為之，此項規定於自訴程序亦準用之，刑事訴訟法第319 條
    第1 項前段、第323 條第1 項、第334 條、第307 條及第34
    3 條分別定有明文。又民國96年12月12日修正後刑事訴訟法
    第32 3條第1 項之規定，在於強調公訴優先原則非為擴大自
    訴權之行使，揆諸該條文修正前後之文義甚明，是修法後於
    同一案件經檢察官依第228 條規定開始偵查，不論於檢察官
    偵查中或於檢察官偵查終結後，均不得再行自訴。
三、經查：
    本件自訴意旨所指稱：被告林麗月於新北市○○區○○街16
    號1 樓經營命相館，自訴人張素美於96年4 、5 月間求教婚
    姻問題，被告林麗月向告訴人聲稱可代伊保管財物，以避免
    遭到自訴人之丈夫取走盜用維安全云云，自訴人不疑有他，
    遂將其本人所有座落於新北市○○區○○路108 巷2 弄11號
    房屋、臺北市○○區○○路2 段416 巷5 號2 樓之1 房屋之
    土地權狀正本、萬華房屋鑰匙交給被告保管，又向自訴人聲
    稱如開立本票給被告，自訴人丈夫就不會找自訴人要房子云
    云，使自訴人不疑有他，開立面額400 萬元本票交予被告，
    後又表示要方便辦事云云，使自訴人不疑有他，提供印鑑章
    、印鑑證明予被告保管；被告取得上開物品後，竟即先後於
    同年8 月8 日及9 月27日，擅自委由代書王政仁將上開土城
    房地、萬華房地移轉登記至被告陳增財及簡奇峰名下。因認
    被告等均涉有刑法第342 條背信罪嫌等語；惟自訴人先前曾
    具狀向臺北地方法院檢察署提出告訴，指稱被告先夥同簡奇
    峰、陳增財騙取上開土城房地、萬華房地後，擅自移轉登記
    至簡奇峰、陳增財名下，並主張被告之行為涉有詐欺、侵占
    罪嫌，經檢察官調查後，認被告與簡奇峰、陳增財等人均罪
    嫌不足，於99年1 月29日以98年度偵字第21810 、2181 2
    號為不起訴處分確定等情，經本院調閱臺灣臺北地方法院檢
    察署98年度偵字第21810 、21812 號全案卷宗核閱無誤，並
    有前開不起訴處分書附卷可稽；自訴人雖另闢蹊徑，於本案
    提起自訴時，改稱被告將上開房地辦理移轉登記予簡奇峰、
    陳增財，係違背管理自訴人土地權狀、印鑑章、印鑑證明之
    任務，擅自將上開房地移轉登記至簡奇峰、陳增財名下，構
    成刑法第342 條第1 項云云，實際上其主張「被告不法將上
    開房屋移轉登記至他人名下」之犯行，仍係就同一事實對被
    告提起自訴。揆諸上開說明，自訴人向本院所提自訴案件中
    所指被告涉嫌之同一犯罪事實，前經自訴人提出告訴並經檢
    察官依刑事訴訟法第228 條開始偵查，並已對外表示終結偵
    查之效力，自不得就同一案件再行自訴。自訴人提起本件自
    訴，於法顯有未合，爰不經言詞辯論，逕諭知不受理之判決
    。
據上論斷，應依刑事訴訟法第334 條、第343 條、第307 條，判
決如主文。
中    華    民    國   100    年    9     月    22    日
                  刑事第十四庭  審判長法  官  彭慶文
                                      法  官  林玉蕙
                                      法  官  陳思帆
上正本證明與原本無異。
如不服本判決應於收受送達後10日內向本院提出上訴書狀，並應
敘述具體理由；其未敘述上訴理由者，應於上訴期間屆滿後20日
內向本院補提理由書（均須按他造當事人之人數附繕本）「切勿
逕送上級法院」。告訴人或被害人如對於本判決不服者，應具備
理由請求檢察官上訴，其上訴期間之計算係以檢察官收受判決正
本之日期為準。
                                      書記官  林素霜
中    華    民    國   100    年    9     月    26    日